臺灣高等法院民事裁定　　　　　　　　　 96年度抗字第222號
抗　告　人　乙○○
上列抗告人因與相對人甲○○間假處分事件，對於中華民國96年
1月29日臺灣台北地方法院96年度裁全字第1501號裁定，提起抗
告，本院裁定如下：
    主  文
抗告駁回。
抗告費用由抗告人負擔。
    理  由
一、原裁定意旨略以：「聲請人（即本件之抗告人）聲請假處分
    ，雖提出受讓塔位永久使用權狀契約書，釋明其曾購買如附
    件所示之骨灰塔30位（下稱系爭塔位），惟未能提出證據釋
    明其所主張與鼎盛公司、陳昱典及相對人間之法律關係及假
    處分原因為真實，其聲請即無從准許，應予駁回」等語。
二、抗告意旨略以：「抗告人原向第三人慈恩園寶塔誠業股份有
    限公司（下稱慈恩園公司）買受30個系爭塔位，經第三人王
    志明介紹而委託鼎盛服務事業有限公司（下稱鼎盛公司）之
    總經理陳昱典銷售，並將將塔位過戶移轉予陳昱典指定之相
    對人，約定銷售期間為三個月，惟鼎盛公司等人已逾三個月
    並未售出任何塔位，亦不返還系爭塔位，顯係共同詐欺抗告
    人，而有共同侵權行為、債務不履行之情形，抗告人為免相
    對人將系爭搭位移轉或處分，而有日後不能強制執行或甚難
    執行之虞，實有禁止相對人處分之必要，因抗告人與鼎盛公
    司、陳昱典間之法律關係為委任契約，為非要式契約，性質
    上屬不能及時調查者，原裁定令抗告人提出證明，實屬不能
    。又陳昱典欲擔保債務履行，曾授與抗告人鼎鑫服務事業有
    限公司之會員資格，抗告人提出之變更登記表原會資格登記
    為陳威震，又據抗告人所知，系爭塔位雖為相對人所有，但
    權狀受領人卻為陳威震，可證鼎盛公司、陳昱典及相對人、
    陳威震間有緊密關係。且據抗告人向慈恩園公司詢問，得知
    已有部分塔位被相對人售出，足證相對人有移轉處分系爭塔
    位，致日後不能強制執行之情事，原法院不查，逕以駁回抗
    告人之聲請，實為不當，爰求廢棄原裁定，准予抗告人供擔
    保後，就系爭塔位，相對人除移轉與抗告人外，不得為讓與
    、設定抵押及處分。」等語。
三、按民事訴訟法第五百三十二條規定，債權人就金錢以外之請
    求因請求標的之現狀變更，有日後不能強制執行，或甚難強
    制執行之虞，欲保全強制執行者，得聲請假處分。又債權人
    聲請假處分，依民事訴訟法第五百三十三條前段準用第五百
    二十六條第一項、第二項規定，應就其請求及假處分之原因
    提出能即時調查之證據加以釋明，且兩者缺一不可。
四、經查，抗告人主張其所有之系爭塔位因第三人王志明介紹而
    委託鼎盛公司之總經理陳昱典銷售，約定銷售期間為三個月
    ，其因而將塔位過戶移轉予陳昱典指定之相對人之事實，雖
    提出受讓塔位永久使用權狀契約書、鼎鑫服務事業有限公司
    之會員資格、會員變更登記表等以為釋明，惟觀之受讓塔位
    永久使用權狀契約書，僅足釋明其曾向慈恩園寶塔誠業公司
    購買系爭塔位；而鼎鑫服務事業有限公司之會員資格、會員
    變更登記表僅記載原權益人為陳威震、新權益人為抗告人而
    已，亦僅足以釋明抗告人受讓第三人陳威震之鼎鑫服務事業
    有限公司會員資格，均無法釋明抗告人與鼎盛公司、陳昱典
    及相對人間之法律關係及假處分原因。抗告人雖聲請本院向
    慈恩園公司函查系爭塔位由抗告人名下轉為相對人名下及相
    對人已將部分塔位轉給他人之事實，惟按「釋明事實上之主
    張者，得用可使法院信其主張為真實之一切證據。但依證據
    之性質不能即時調查者，不在此限。」民事訴訟法第284 條
    定有明文。依此規定，抗告人所提出猶待法院函查之證據，
    即非屬能即時調查之證據，況本件為保全程序，非實體訴訟
    案件，本院並無為實體調查之必要，而抗告人既無法應提出
    能即時調查之證據，以釋明其對相對人之請求及假處分之原
    因，其假處分之聲請，即無從准許，原裁定駁回抗告人之聲
    請，於法並無不合，抗告人仍執前詞指摘，求予廢棄，為無
    理由，應予駁回。
五、據上論結，本件抗告為無理由，爰裁定如主文。
中　　華　　民　　國　　96　　年　　3 　　月　　29　　日
                    民事第十二庭
                        審判長法　官　張宗權
　　　　　　　　　　　　　　  法　官　陳永昌
　　　　　　　　　　　　　　  法　官  蕭艿菁
正本係照原本作成。
本裁定除以適用法規顯有錯誤為理由，並經本院許可外，不得再
抗告。如提起再抗告，應於收受後10日內委任律師為訴訟代理人
向本院提出再抗告狀。並繳納再抗告費新台幣１千元。
中　　華　　民　　國　　96　　年　　3 　　月　　29　　日
　　　　　　　　　　　　　　　書記官　王秀雲
